VERÓNICA INÉS SANCHEZ VARGAS

ESTUDIANTE INGENIERÍA CIVIL

PERFIL

Soy estudiante de Ingeniería Civil, con 4 materias por recibirme, con ganas de formar parte de un equipo de trabajo y poder contribuir a los objetivos que la entidad se proponga obtener. En lo personal mi objetivo es ir adquiriendo experiencia y conocimientos laborales.

EDUCACIÓN

2011-Actualidad

Mendoza-Mendoza Universitario

Universidad Tecnológica Nacional-Facultad

Regional Mendoza

Ingeniería Civil

2004-2008 Godoy Cruz-

Mendoza

Secundario

Instituto San Vicente Ferrer

Orientación en Desarrollo y Gestión de Microemprendimientos, PYMES y Cooperativas.



Revit, desde cero (12hs)- Año 2021- Ingeniería M.EM.G.

Excel (16hs)- Año 2021- Dirección de graduados de la Facultad de Ingeniería de la UNCuyo.

Control de Obras de la Construcción (8hs)- Año 2022- COC RA -Ing.Rafael Azuaje

EXPERIENCIA LABORAL

Full Home S.A. Godoy Cruz-Mendoza Prácticas Profesionales Supervisadas. SEPTIEMBRE 2018 – DICIEMBRE 2018

Período Laboral.

JUNIO 2019 - ACTUALIDAD

Trabajos desarrollados: Elaboración técnica y económica para licitaciones públicas. Cómputo y presupuesto. Trámites y confección de la parte técnica para la renovación de certificados anuales de RACOP. Pedido de cotización de materiales a proveedores.

Constructora: Aguilera- Trabajos de Ingeniería Javier Aguilera- j.e.aguilera@hotmail.com

NOVIEMBRE 2020 - ENERO 2022

Trabajos desarrollados: Proyecto y cálculo de viviendas privadas.





2616407431



sanchezvvero@gmail.com



Maipú, Mendoza

HABILIDADES

Técnicas: Microsoft Office, Autocad 2D, Revit

Personales: Aprendizaje, resolución de problemas, trabajo en equipo, responsabilidad, puntualidad.

IDIOMAS

Inglés